【裁判字號】    98,簡上,461
【裁判日期】    980623
【裁判案由】    賭博
【裁判全文】
臺灣板橋地方法院刑事判決             98年度簡上字第461號
上  訴  人  臺灣板橋地方法院檢察署檢察官
被      告  甲○○
上列上訴人因被告賭博案件，不服本院98年度簡字第1356號，中
華民國98年3 月9 日第一審判決（聲請簡易判決處刑案號：98年
度速偵字第517 號），提起上訴，暨檢察官移送併案審理（98年
度偵字第8239號），本院管轄之第二審合議庭判決如下︰
    主    文
原判決撤銷。
甲○○共同意圖營利，聚眾賭博，處有期徒刑肆月，如易科罰金
，以新臺幣壹仟元折算壹日。扣案之六合彩投注單肆張、六合彩
帳單捌張及傳真機壹台均沒收。
    事    實
一、甲○○與真實姓名年籍不詳、綽號「阿美」之成年人共同基
    於意圖營利聚眾賭博、供給賭博場所及在公眾得出入場所賭
    博之犯意，自民國97年12月初某日起，至98年2 月7 日晚間
    8 時30分許為警查獲前，在臺北縣土城市○○路77巷5 之3
    號2 樓住處、同市○○街某處及其他公眾得出入之場所，經
    營依附香港六合彩中獎號碼之賭博，聚集不特定賭客前來下
    注簽賭。其賭博方式分為二星（簽選二個號碼）、三星（簽
    選三個號碼）及四星（簽選四個號碼），每注賭資為新臺幣
    （下同）七十七元，由甲○○收取後轉交予「阿美」，再核
    對每期香港賽馬協會所開出之六合彩中獎號碼，若賭客簽中
    二星每注可贏得彩金五千六百元，簽中三星可贏得彩金五萬
    六千元，簽中四星則可贏得六十萬元，若未簽中者，其所繳
    納之賭資悉歸甲○○及「阿美」所有，其即藉此方式從中牟
    利。嗣先於98年1 月18日23時30分許，在臺北縣中和市○○
    街45號「青山汽車旅館」為警查獲，並扣得六合彩簽單一張
    、六合彩帳單六張等物；再於98年2 月7 日晚間8 時30分許
    ，為警持搜索票至上開臺北縣土城市○○路住處搜索，並當
    場扣得傳真機一台、六合彩簽單三張、六合彩帳單二張等物
    。
二、案經臺北縣政府警察局中和分局、土城分別報請臺灣板橋地
    方法院檢察署檢察官偵查後聲請以簡易判決處刑暨移送併案
    審理。
    理    由
一、前揭事實業據被告甲○○於警詢、偵查及本院審理中均坦承
    不諱，並有六合彩投注單四張、六合彩帳單八張及傳真機一
    台等物扣案可資佐證，足認被告上開不利於己之自白與事實
    相符，堪信為真實。據此，本案事證明確，被告犯行堪以認
    定。
二、論罪科刑部分：
(一)核被告所為，係犯刑法第266 條第1 項在公眾得出入之場所
    賭博罪、同法第268 條前段之意圖營利供給賭博場所罪及同
    條後段之意圖營利聚眾賭博罪。其與綽號「阿美」之成年人
    間有犯意聯絡、行為分擔，均為共同正犯。被告於上開期間
    經營依附香港六合彩中獎號碼之賭博犯行，於每星期對獎開
    彩，係基於同一營利意圖，本質上乃具有反覆、延續性行為
    之特徵，於刑法評價上，應認均係集合多數犯罪行為而成立
    之獨立犯罪型態之「集合犯」，俱屬包括一罪，應僅成立一
    罪為已足。又被告係以一行為同時觸犯上開三罪，為想像競
    合犯，應依刑法第55條之規定，從情節較重之意圖營利聚眾
    賭博罪處斷。檢察官聲請簡易判決處刑意旨漏未論及上開意
    圖營利供給賭博場所罪部分，容有未恰，應予補充。
(二)本件檢察官原雖僅就被告於97年12月初某日起至98年1 月18
    日晚間11時30分許止之賭博犯行聲請簡易判決處刑，惟被告
    自98年1 月18日晚間11時30分許後至同年2 月7 日晚間8 時
    30分許止所為之賭博犯行，既應屬集合犯之實質一罪關係，
    業如前述，即應為原聲請簡易判決處刑效力所及，復經檢察
    官移送併案審理，基於審判不可分之原則，本院自應併予審
    究，附此敘明。
(三)原審以被告犯行明確，予以論罪科刑，固非無見，惟原判決
    未及審酌被告前於98年1 月18日晚間為警查獲後至同年2 月
    7 日間所為之犯行，尚有未恰，檢察官執此提起本件上訴，
    即有理由，應由本院管轄之第二審合議庭將原判決予以撤銷
    改判之。
(四)本院爰審酌被告於為本案犯行前，僅於二十年前有賭博前科
    ，有臺灣高等法院被告前案紀錄表一份在卷可參，素行尚可
    ，其經營六合彩賭博並從中獲取不法利益，非但助長社會僥
    倖歪風，亦對社會治安構成威脅，兼衡其聚眾賭博犯行之期
    間及情節輕重，暨其犯罪後坦承犯行之態度等一切情狀，量
    處如主文所示之刑，並諭知易科罰金之折算標準，以示懲儆
    。
(五)扣案之六合彩簽單四張、帳單八張及傳真機一台等物，均係
    被告所有供本件犯罪所用之物，業據其供明在卷，爰依刑法
    第38條第1 項第2 款之規定宣告沒收。
據上論斷，應依刑事訴訟法第455 條之1 第1 項、第3 項、第
369 條第1 項前段、第364 條、第299 條第1 項前段，刑法第
268 條、第266 條第1 項、第55條、第41條第1 項前段、第38條
第1 項第2 款，刑法施行法第1 條之1 第1 項、第2 項前段，判
決如主文。
本案經檢察官吳宗光到庭執行職務 。
中    華    民    國    98    年    6     月    23    日
                  刑事第十三庭  審判長法  官 李幼妃
                                      法  官 鄭燕璘
                                      法  官 張紹省
以上正本證明與原本無異。
本件不得上訴。
                                      書記官 周雅玲
中    華    民    國    98    年    6     月    23    日
附錄本案論罪科刑法條全文：
中華民國刑法第266條
（普通賭博罪與沒收物）
在公共場所或公眾得出入之場所賭博財物者，處 1 千元以下罰金
。但以供人暫時娛樂之物為賭者，不在此限。
當場賭博之器具與在賭檯或兌換籌碼處之財物，不問屬於犯人與
否，沒收之。
中華民國刑法第268條
（圖利供給賭場或聚眾賭博罪）
意圖營利，供給賭博場所或聚眾賭博者，處 3 年以下有期徒刑，
得併科3千元以下罰金。


司法院資訊處製作；財團法人民間司法改革基金會備份。
